Inventaris van de Burgerlijke Stand der gemeente Rotterdam: Diverse Ingekomen Stukken, (1812-) 1838-1882
Nationaal Archief, Den Haag
Burgerlijke Stand Rotterdam Diverse Ingekomen Stukken
BS Rotterdam Diverse Ingekomen Stukken
oudste stuk - jongste stuk: 1812-1882
1838-1882
37105
50 inventarisnummers; 3,50 meter
Nationaal Archief, Den Haag
Register van de Burgerlijke Stand der Gemeente Rotterdam
Dit archief van de Burgerlijke Stand van de Gemeente Rotterdam bevat diverse ingekomen stukken, die in de periode 1843 tot en met 1892 zijn geregistreerd.
Archiefvorming
Geschiedenis van het archiefbeheer
De verwerving van het archief
Het archief is krachtens bepalingen van de Archiefwet overgebracht.
Inhoud en structuur van het archief
3.177
Het archief bevat correspondentie betreffende Burgerlijke Stand van Rotterdam.
Inhoud
Selectie en vernietiging
Niet van toepassing
Ordening van het archief
niet van toepassing
Aanwijzingen voor de gebruiker
Openbaarheidsbeperkingen
Volledig openbaar.
Materiële beperkingen
Het archief kent geen beperkingen voor het raadplegen van stukken als gevolg van slechte materiële staat
Andere toegang
Op de ingekomen stukken van de Burgerlijke Stand (inventarisnummers 1-50) is een digitale index (bijlage van de inventaris) beschikbaar.
Aanvraaginstructie
Openbare archiefstukken kunnen online worden aangevraagd en gereserveerd. U kunt dit ook via de terminals in de studiezaal van het Nationaal Archief doen. Om te kunnen reserveren dient u de volgende stappen te volgen:
U maakt een profiel aan op www.gahetna.nl, en logt vervolgens in
Via de archiefinventaris (alleen de beschrijvingen met rode nummers) selecteert u het gewenste archiefstuk door op de knop 'Reserveren' te klikken
In het volgende scherm geeft u aan op welke dag u het archiefstuk wilt inzien
Indien u zich bevindt in de studiezaal en een tafelnummer heeft ontvangen kunt u dit nummer vermelden. Als u geen tafelnummer heeft kunt u tafelnummer 777 laten staan
Vervolgens bevestigt u uw reservering door deze te versturen.
Verwant materiaal
Beschikbaarheid van kopieën
Inventarisnummers van dit archief zijn niet in kopievorm beschikbaar
Beschrijving van de series en archiefbestanddelen
- Diverse ingekomen stukken, 1-50; 50 omslagen
  - 1812, 41
  - 1813, 42
  - 1814, 43
  - 1815, 44
  - 1821, 45
  - 1838, 46
  - 1839, 47
  - 1840, 48
  - 1841, 49
  - 1842, 50
  - 1843, 1
  - 1844, 2
  - 1845, 3
  - 1846, 4
  - 1847, 5
  - 1848, 6
  - 1849, 7
  - 1850, 8
  - 1851, 9
  - 1852, 10
  - 1853, 11
  - 1854, 12
  - 1855, 13
  - 1856, 14
  - 1857, 15
  - 1858, 16
  - 1859, 17
  - 1860, 18
  - 1861, 19
  - 1862, 20
  - 1863, 21
  - 1864, 22
  - 1865, 23
  - 1866, 24
  - 1867, 25
  - 1868, 26
  - 1869, 27
  - 1870, 28
  - 1871, 29
  - 1872, 30
  - 1873, 31
  - 1874, 32
  - 1875, 33
  - 1876, 34
  - 1877, 35
  - 1878, 36
  - 1879, 37
  - 1880, 38
  - 1881, 39
  - 1882, 40